臺灣士林地方法院刑事判決　　　　　　　　　　　　　九十一年度訴字第五九四號
　　公　訴　人　臺灣士林地方法院檢察署檢察官
　　被　　　告　丙○○
　　　　　　　　乙○○
　　　　　　　　甲○○
　　共　　　同
右列被告因違反槍砲彈藥刀械管制條例案件，經檢察官提起公訴（九十一年度偵字第
六二五六號），本院判決如左：
    主  文
丙○○共同未經許可，持有可發射子彈具有殺傷力之改造玩具手槍，處有期徒刑壹年
肆月，併科罰金新臺幣壹拾萬元，罰金如易服勞役，以銀元參佰元即新台幣玖佰元折
算壹日；又共同未指定犯人，而向該管公務員誣告犯罪，處拘役伍拾日。
乙○○共同未經許可，持有可發射子彈具有殺傷力之改造玩具手槍，處有期徒刑壹年
貳月，併科罰金新臺幣陸萬元，罰金如易服勞役，以銀元參佰元即新台幣玖佰元折算
壹日；又共同未指定犯人，而向該管公務員誣告犯罪，處拘役伍拾日；緩刑參年。
甲○○未經許可，寄藏可發射子彈具有殺傷力之改造玩具手槍，處有期徒刑壹年壹月
，併科罰金新臺幣伍萬元，罰金如易服勞役，以銀元參佰元即新台幣玖佰元折算壹日
；緩刑參年。
扣案具有殺傷力之仿ＷＡＬＴＨＥＲ廠半自動手槍製造之改造玩具手槍壹支（槍枝管
制編號0000000000號）沒收。
    事  實
一、丙○○與乙○○係父子關係，二人與甲○○均明知未經許可，不得無故寄藏、持
    有槍砲彈藥管制條例所列管之槍彈。丙○○竟仍於民國七十年代末某日，在台北
    市萬華地區，明知自不詳姓名年籍綽號「珍珠呆」之友人處受讓之可發射子彈具
    有殺傷力之ＷＡＬＴＨＥＲ廠半自動手槍製造之金屬玩具手槍換裝土造金屬槍管
    改造而成之改造手槍乙把（含彈匣乙個），及有長約一六．五ｍｍ之土造金屬彈
    殼之土造子彈乙發、土造金屬外殼加裝直徑七．八ｍｍ之金屬彈頭組合而成之土
    造子彈乙發和口徑七．六二ｍｍ制式子彈二發（另有二發口徑七．六二ｍｍ制式
    子彈無法擊發，係不發彈，不具殺傷力），均屬槍砲彈藥刀械管制條例所管制之
    物品，竟予以收受而持有，並將之藏匿於台北市○○路四九三巷五八弄十八號三
    樓、桃園縣蘆竹鄉○○路九二號六樓之一住居處，復於九十一年三、四月間，攜
    帶上開槍枝、子彈至台北縣八里鄉海邊，試射上開有長約一六．五ｍｍ之土造金
    屬彈殼之土造子彈乙發（已滅失，只剩彈殼乙顆）。嗣於九十一年六月六日十九
    時三十分許，丙○○與乙○○基於持有上開槍枝、子彈之犯意聯絡，丙○○將上
    開槍枝、子彈放置於車號ＧＵ─０三四九號自用小客車副駕駛座前置物箱內，由
    乙○○駕駛該車搭載丙○○及不知情之甲○○，至台北縣汐止市鄉○路○段二三
    巷九號「原鄉社區」之社區警衛室前，為甲○○與王錦順處理車輛肇事理賠事宜
    ，但因對方出言挑釁，雙方一言不合，丙○○乃回到渠等所駕來之ＧＵ─０三四
    九號自小客車內，欲取出先前預藏之改造手槍乙把，用以嚇唬對方就範時，為甲○○發現乃上前阻止，於拉扯之際，丙○○誤扣板機，擊發口徑七．六二ｍｍ制
    式子彈乙發（已滅失，只剩彈殼、彈頭各乙顆），誤傷自己之左大腿，乙○○見
    事態嚴重，乃駕車急駛離去，至台北市萬華區時丙○○因要就醫，恐事跡敗露，
    為規避上開刑責，丙○○、乙○○等二人乃另行起意，並基於誣告之犯意聯絡，
    共同商議偽編丙○○之槍傷係在臺北市萬華區「馬場町公園」遭人行搶，而遭槍
    擊受傷之情節後，乙○○即駕車至台北市萬華區西園醫院附近修車廠，讓甲○○
    先行下車，丙○○並將上開槍枝（含彈匣乙個）及土造金屬外殼加裝直徑七．八
    ｍｍ之金屬彈頭組合而成之土造子彈乙發和口徑七．六二ｍｍ制式子彈乙發留予
    甲○○保管寄藏，甲○○即將該等槍枝、子彈攜回台北縣永和市○○街十七巷二
    四號住處藏放。嗣丙○○於同日二十時三十分許至西園醫院就醫時，委由乙○○
    在該院打電話以前開偽編情節報警到院處理時，為員警發現有異而識破，丙○○
    、乙○○始自白供出上情，並在車號ＧＵ─０三四九號自小客車內起獲前開已擊
    發之長約一六．五ｍｍ之土造金屬彈殼乙顆及口徑七．六二ｍｍ制式子彈之彈殼
    、彈頭各乙顆，復由丙○○連絡甲○○後，將上開寄藏之槍枝乙枝、子彈二發（
    經送鑑定已試射滅失）交付警方而破獲。
二、案經台北市政府警察局萬華分局報請台灣士林地方法院檢察署檢察官偵查起訴。
        理  由
一、右揭事實，業據被告丙○○、乙○○、甲○○於偵查中及本院審理時坦承不諱，
    核其三人所供互核相符，並有改造玩具手槍一枝、子彈二發及已擊發之長約一六
    ．五ｍｍ之土造金屬彈殼乙顆和口徑七．六二ｍｍ制式子彈之彈殼、彈頭各乙顆
    扣案可證。且上述扣案之槍枝、子彈、彈殼、彈頭，經送請內政部警政署刑事警
    察局鑑定結果，認定送鑑手槍乙枝（槍枝管制編號0000000000），係
    仿ＷＡＬＴＨＥＲ廠半自動手槍製造之金屬玩具手槍換裝土造金屬槍管改造而成
    之改造手槍，機械性能良好，可擊發口徑七．六二ｍｍ制式子彈，具有殺傷力；
    另土造金屬外殼加裝直徑七．八ｍｍ之金屬彈頭組合而成之土造子彈乙發，經實
    際試射，可擊發，認具殺傷力；又口徑七．六二ｍｍ制式子彈乙發，可擊發，認
    具殺傷力；口徑七．六二ｍｍ制式子彈彈殼乙顆，認係已擊發口徑七．六二ｍｍ
    彈殼；彈頭乙顆認係口徑七．六二ｍｍ制式彈頭；而土造金屬彈殼，係長約一六
    ．五土造金屬彈殼等情，有內政部警政署刑事警察局察局九十一年七月十五日刑
    鑑字第九一一四五三九一號鑑驗通知書一份在卷足稽，足證被告等之自白與
    事實相符。是本件事證明確，被告等犯行均堪認定，應依法論科。
二、核被告丙○○、乙○○所為係犯槍砲彈藥刀械管制條例第十一條第四項之未經許
    可，持有可發射子彈具有殺傷力之改造玩具手槍罪、同法第十二條第四項未經許
    可，持有子彈罪，及刑法第一百七十一條第一項之未指定犯人誣告罪。被告甲○○所為係犯槍砲彈藥刀械管制條例第十一條第四項之未經許可，寄藏可發射子彈
    具有殺傷力之改造玩具手槍罪及同法第十二條第四項未經許可，寄藏子彈罪。被
    告丙○○、乙○○二人間，就渠等上開犯行，有犯意之聯絡及行為之分擔，為共
    同正犯。被告甲○○寄藏前揭槍枝及子彈後之持有行為，乃寄藏之當然結果，僅
    就寄藏行為為包括之評價，均不另就持有予以論罪。被告丙○○、乙○○及甲○○一行為同時持有或寄藏改造玩具手槍及子彈，均為想像競合犯，應依刑法第五
    十五條之規定，應各從一重之持有或寄藏改造玩具手槍罪處斷。被告丙○○、乙○○所犯上開未經許可，持有可發射子彈具有殺傷力之改造玩具手槍罪及未指定
    犯人誣告罪等二罪之間，犯意各別，行為互殊，應予分論併罰。被告丙○○自七
    十年年代末某日，持有前揭槍枝及子彈迄九十一年六月六日止，其間槍砲彈藥刀
    械管制條例迭經修正，惟按持有罪屬行為繼續之繼續犯，其持有伊始至查獲為止
    ，犯罪行為均在繼續中，故應適用被查獲時之現行槍砲彈藥刀械管制條例處斷，
    併予敘明。被告丙○○、乙○○於渠等未指定犯人向該管公務員誣告犯罪之案件
    裁判確定前自白，應依刑法第一百七十二條之規定減輕其刑。本件檢察官於起訴
    書中，雖漏未敘及被告丙○○於九十一年六月六日前持有前揭槍枝、子彈之事實
    ，然此部分與檢察官起訴之九十一年六月六日持有前開槍枝、子彈之犯罪事實，
    具單純一罪之關係，為起訴效力所及，本院自應就此部分併予審究，附此指明。
    爰審酌被告三人之素行、犯罪之動機、手段及目前槍枝氾濫，被告於此社會治安
    日益惡化之際，卻仍無故持有或為他人藏置槍枝、子彈，威脅社會治安之程度不
    小，惟犯後態度均良好等一切情狀，分別量處如主文所示之刑，及就併科罰金部
    分諭知易服勞役之折算標準，以示懲儆。又被告乙○○、甲○○前未曾受有期徒
    刑以上刑之宣告，有台灣高等法院被告全國前案紀錄表及台灣高等法院檢察署刑
    案紀錄簡覆表各一份可稽，渠等因受親情或友情之牽絆，一時失慮，偶罹刑典，
    事後已坦承犯行，深具悔意，經此刑之宣告後，應知警惕而無再犯之虞，本院因
    認暫不執行其刑為當，予以宣告緩刑，用啟自新。
三、扣案之具有殺傷力之改造玩具手槍乙枝（槍枝管制編號0000000000號
    ），為違禁物，依法宣告沒收。至於另扣案之土造金屬外殼加裝直徑七．八ｍｍ
    之金屬彈頭組合而成之土造子彈乙發和口徑七．六二ｍｍ制式子彈乙發已因採樣
    試射而滅失，暨扣案之彈殼、彈頭等均非違禁物，爰不另為沒收之諭知，附此敘
    明。
據上論斷，應依刑事訴訟法第二百九十九條第一項前段，槍砲彈藥刀械管制條例第十
一條第四項、第十二條第四項，刑法第十一條前段、第二十八條、第一百七十一條第
一項、第一百七十二條、第五十五條、第七十四條第一款、第四十二條第二項、第三
十八條第一項第一款，罰金罰鍰提高標準條例第一條前段、第二條，現行法規所定貨
幣單位折算新台幣條例第二條，判決如主文。
本案經檢察官江林達到庭執行職務。
中      華      民      國      九十一      年    十二      月  三十    日
                                  臺灣士林地方法院刑事第三庭
                        法  官  何  信  慶
右正本證明與原本無異。
如不服本判決，應於判決送達後十日內，向本院提出上訴狀。
                                          書記官   魏  里  安
中      華      民      國      九十一      年    十二     月   三十   日
附錄本判決論罪科刑依據之法條：
槍砲彈藥刀械管制條例第十一條第四項：
  未經許可，持有、寄藏或意圖販賣而陳列第一項所列槍砲者，處一年以上七年以下
  有期徒刑，併科新臺幣七百萬元以下罰金。
槍砲彈藥刀械管制條例第十二條第四項：
  未經許可，持有、寄藏或意圖販賣而陳列子彈者，處五年以下有期徒刑，併科新臺
  幣三百萬元以下罰金。
刑法第一百七十一條第一項：
  未指定犯人，而向該管公務員誣告犯罪者，處一年以下有期徒刑、拘役或三百元以
  下罰金。
第一百七十二條：
  犯第一百六十八條至第一百七十一條之罪，於所虛偽陳述或所誣告之案件，裁判或
  懲戒處分確定前自白者，減輕或免除其刑。
